臺灣臺北地方法院刑事判決
110年度審簡上字第127號
上  訴  人  臺灣臺北地方檢察署檢察官
被      告  林威宇


上列上訴人因被告詐欺等案件，不服本院中華民國110年4月7日1
10年度審簡字第559號第一審刑事簡易判決（起訴案號：109年度
偵字第21400號），提起上訴，本院管轄之第二審合議庭判決如
下：
    主  文
原判決撤銷。
林威宇犯三人以上共同詐欺取財罪，共肆罪，各處有期徒刑陸月
。應執行有期徒刑拾月。
扣案如附表三編號1至2所示之物均沒收。
    事  實
一、林威宇於民國109年7月20日起，加入真實姓名年籍不詳、通
    訊軟體WeChat暱稱「君」、「安」、「酒國狗熊」，及其他
    真實姓名年籍不詳之成年人所組成以實施詐術為手段，具有
    持續性、牟利性之有結構性組織之詐欺集團，擔任向取款車
    水拿取贓款並將贓款繳回詐欺集團之收水角色，而與該集團
    成員共同意圖為自己不法所有，基於三人以上共同詐欺取財
    、洗錢等犯意聯絡，先由陳芳慧提供以其名義所申請設立之
    如附表一所示之國泰世華銀行、華南銀行、永豐銀行、聯邦
    銀行、台新銀行等帳戶，再詐欺集團內之不詳成員，以如附
    表一所示之詐騙方式，致如附表一所示之人陷於錯誤，而於
    如附表一所示之時間，將如附表一所示之金額匯至如附表一
    所示之帳戶內，繼由陳芳慧分別於如附表二所示之時間、地
    點提領款項後，於如附表二所示之時間、地點，將提領之款
    項交給林威宇（陳芳慧所涉詐欺等罪嫌部分，另由檢察官為
    不起訴處分），林威宇即依「君」之指示將取得贓款再上繳
    回詐欺集團，以掩飾犯罪所得之本質、來源及去向。嗣警接
    獲銀行行員通知到場後，由陳芳慧配合至林威宇收水地點（
    即附表二編號4所載之阿特斯咖啡），當場將林威宇逮捕到
    案，並扣得如附表三所示之物，查悉上情。
二、案經方惠君、林偉群、柯介宜、高清景訴由臺北市政府警察
    局松山分局報告臺灣臺北地方檢察署檢察官偵查起訴。
    理  由
壹、證據能力部分：
  ㈠組織犯罪防制條例第12條第1項中段規定：「訊問證人之筆錄
    ，以在檢察官或法官面前作成，並經踐行刑事訴訟法所定訊
    問證人之程序者為限，始得採為證據」，準此，被告以外之
    人於警詢時所為之陳述，關於組織犯罪防制條例之罪，固絕
    對不具證據能力。惟上開規定，僅是針對違反組織犯罪防制
    條例之罪有關證據能力之特別規定，其他非屬組織犯罪防制
    條例之罪部分，如加重詐欺、洗錢等罪，其被告以外之人於
    審判外所為之陳述，不受上開特別規定之限制，仍應依刑事
    訴訟法相關規定，定其得否作為證據。查附表一編號1至4所
    示告訴人方惠君、林偉群、柯介宜、高清景等人於警詢時之
    證述，依上開說明，固不得作為認定違反組織犯罪防制條例
    之證據，惟就被告所犯加重詐欺、洗錢等罪部分，仍應依刑
    事訴訟法相關規定判斷其證據能力之有無。
　㈡本判決以下援引之審判外供述證據以及書證，除上開警詢證
    述不得採為證明被告違反組織犯罪防制條例之證據外，本案
    當事人均未爭執其證據能力（見本院卷第119至128頁），而
    該等證據經本院審酌並無違法取得之情況，認為適宜做為證
    據，自均應有證據能力。　　
貳、實體部分：
一、上開事實，業據被告迭於警詢、偵查、原審、本院準備程序
    及審理時均坦承不諱（見偵卷第25至27、143至145頁、原審
    審訴卷第67、102頁、本院卷第56、118頁），核與證人即同
    案被告陳芳慧於警詢及偵查時之證述內容（見偵卷第17至22
    、135至139頁）、證人即告訴人方惠君、林偉群、柯介宜、
    高清景於警詢時之證述內容（見偵卷第29至31、210至212、
    227至229、246至248頁）相符，並有國泰世華商業銀行匯出
    匯款憑證影本、國泰世華商業銀行存款憑證影本、贓物認領
    保管單、告訴人方惠君與詐欺集團成員LINE對話紀錄擷圖、
    國泰世華銀行帳號(000)000000000000號、華南銀行(000)00
    0000000000號帳戶存摺封面及內頁影本、華南商業銀行匯款
    回條聯影本、告訴人林偉群華南銀行帳戶存摺封面及內頁影
    本、告訴人林偉群與詐欺集團成員LINE對話紀錄翻拍照片、
    永豐銀行帳號(000)00000000000000號帳戶開戶基本資料及
    歷史交易明細、玉山銀行匯款申請書影本、告訴人柯介宜與
    詐欺集團LINE對話紀錄翻拍照片、聯邦銀行(000)000000000
    000號帳戶開戶基本資料及歷史交易明細、告訴人高清景用
    以匯款之黃麗美板信銀行帳戶存摺封面影本、板信商業銀行
    匯款申請書影本、告訴人高清景與詐欺集團成員LINE對話紀
    錄翻拍照片、臺北市政府警察局松山分局扣押筆錄、扣押物
    品目錄表、證人陳芳慧與自稱「永利會計」之LINE對話紀錄
    擷圖、被告與詐欺集團成員之WeChat對話紀錄擷圖、扣案物
    品照片等件（見偵卷第33至37、41至45、49至53、65、67、
    69至71、73至90、91至101、103、105、107、167至181、19
    1至195、197至201、197至201、203至205、220、224、238
    、239至241、251至253頁）在卷可稽，足認被告上開任意性
    自白與事實相符，是本案事證明確，被告犯行均堪以認定，
    應依法論科。
二、論罪科刑：
　㈠被告加入通訊軟體WeChat暱稱「君」、「安」、「酒國狗熊
    」及其等所屬由真實姓名不詳之成年人所組成以實施詐術為手
    段，具有持續性、牟利性之有結構性組織之詐欺集團，擔任
    集團內向提款車手拿取贓款後再上繳之收水角色，以掩飾詐
    欺犯罪所得之本質及去向，是核其所為，均係犯洗錢防制法
    第14條第1項之一般洗錢罪、刑法第339條之4第1項第2款之
    三人以上共同詐欺取財罪。另就共同詐騙告訴人林偉群部分
    ，亦涉犯組織犯罪防制條例第3條第1項後段之參與犯罪組織
    罪。起訴書固漏論一般洗錢罪，惟此與被告所犯加重詐欺取
    財罪部分既有想像競合犯之裁判上一罪關係，為起訴效力所
    及，並經原審於準備程序時告知此部分之罪名，無礙被告之
    訴訟防禦，應併予審理。
  ㈡共同實施犯罪行為之人，在合同意思範圍以內，各自分擔犯
    罪行為之一部，相互利用他人之行為，以達其犯罪之目的者
    ，即應對於全部所發生之結果，共同負責；故共同正犯間非
    僅就其自己實施之行為負其責任，並在犯意聯絡之範圍內，
    對於其他共同正犯所實施之行為，亦應共同負責，是於集團
    式犯罪，原不必每一共犯均有直接聯繫，亦不必每一階段均
    參與，祇須以自己共同犯罪之意思，事前同謀，而由其中一
    部分人實施犯罪行為者，即應對於犯罪結果負共同正犯罪責
    ，並無分別何部分為孰人下手之必要。查被告與前開其所屬
    之詐欺集團成員，均知悉內部分工所從事行為係整體詐欺取
    財行為分擔之一環，各成員縱未親自參與詐騙被害人，甚或
    未全盤知悉其他集團成員詐騙被害人之實際情形，然既於犯
    意聯絡範圍內相互利用集團成員行為，達犯罪目的，應認被
    告就前揭犯行，與所屬詐欺集團之成員間有犯意聯絡及行為
    分擔，為共同正犯。
  ㈢被告前開所犯各罪罪名，係在同一犯罪決意及預定計畫下所
    為，因果歷程並未中斷，應各僅認係一個犯罪行為。是被告
    係以一行為觸犯數罪名，為想像競合犯，依刑法第55條之規
    定，各從一重論以刑法第339條之4第1項第2款之三人以上共
    同詐欺取財罪。
　㈣被告所為係侵害4位不同被害人之財產法益，犯意各別、行為
    互殊，應予分論併罰。
　㈤刑法第339條之4第1項第2款其法定刑係1年以上7年以下有期
    徒刑，得併科新臺幣（下同）100萬元以下罰金，然同為3人
    以上共同詐欺取財之人，其原因動機不一，犯罪情節未必盡
    同，其以3人以上共同詐欺取財行為所造成危害社會之程度
    自屬有異，法律科處此類犯罪，所設之法定最低本刑卻同為
    「1年以上有期徒刑」，不可謂不重，於此情形，自非不可
    依客觀之犯行與主觀之惡性二者加以考量其情狀，是否有可
    憫恕之處，適用刑法第59條之規定酌量減輕其刑，期使個案
    裁判之量刑，能斟酌至當，符合罪刑相當原則及比例、平等
    原則。查被告年輕識淺，因思慮欠周而觸犯本案罪刑，犯後
    業與告訴人方惠君、林偉群、高清景均達成調解，願分期賠
    償前開告訴人等所受之損害等情，有調解筆錄1份（見原審
    審訴卷第79至80頁）在卷可參，可見被告確有悔意。又被告
    係參與較末端之犯罪分工，參與犯罪之程度有限，並非犯罪
    集團的主導者，且被告自承因本案犯行所分得之報酬為2,00
    0元（見原審審訴卷第102頁），亦非甚高，是衡情依刑法第
    339條之4第1項第2款之三人以上共同詐欺取財罪科以最低度
    刑即有期徒刑1年以上，容有情輕法重之虞，爰均依刑法第5
    9條規定酌量減輕其刑，以啟自新。
　㈥「犯（組織犯罪防制條例）第三條之罪自首，並自動解散或
    脫離其所屬之犯罪組織者，減輕或免除其刑；因其提供資料
    ，而查獲該犯罪組織者，亦同；偵查及審判中均自白者，減
    輕其刑」、「犯（洗錢防制法）前2條之罪，在偵查或審判
    中自白者，減輕其刑」，組織犯罪條例第8條第1項後段、洗
    錢防制法第16條第2項分別定有明文。然按想像競合犯之處
    斷刑，本質上係「刑之合併」，其所謂從一重處斷，乃將想
    像競合犯組成之評價上數罪，合併為科刑一罪，其所對應之
    刑罰，亦合併其評價上數罪之數法定刑，而為一個處斷刑。
    易言之，想像競合犯侵害數法益者皆成立犯罪，論罪時必須
    輕、重罪併舉論述，同時宣告所犯各罪名，包括各罪有無加
    重、減免其刑之情形，亦應說明論列，量刑時併衡酌輕罪部
    分量刑事由，評價始為充足，然後依刑法第55條前段規定「
    從一重處斷」，非謂對於其餘各罪可置而不論。因此，法院
    決定處斷刑時，雖以其中最重罪名之法定刑，做為裁量之準
    據，惟於裁量其輕重時，仍應將輕罪合併評價在內（最高法
    院108年度台上字第4405號判決、108年度台上大字第3563號
    裁定意旨參照）。查被告就其加入通訊軟體WeChat暱稱「君
    」、「安」、「酒國狗熊」及其他真實姓名年籍不詳之人所
    組成詐欺集團，並擔任收水將贓款上繳之事實，業經其於檢
    察官偵查、本院準備程序及審理時均供述詳實、坦承犯行，
    應認被告對參與犯罪組織、洗錢行為等構成要件事實均有所
    自白，原應就其所犯參與犯罪組織罪、一般洗錢罪，依上開
    規定減輕其刑；惟被告所犯參與犯罪組織、一般洗錢罪均屬
    想像競合犯其中之輕罪，亦即被告就本案犯行係從一重之三
    人以上共同詐欺取財罪，就被告此部分想像競合輕罪得減刑
    部分，依上開說明，僅由本院於後述依刑法第57條量刑時一
    併衡酌該部分減輕其刑事由，附此說明。　　　　　　
三、撤銷改判理由及量刑:
  ㈠原審認被告罪證明確，予以論罪科刑，固非無見，惟查：
　⒈犯罪之著手，係指行為人基於犯罪之決意而開始實行密接或
    合於該罪構成要件之行為而言。而首次加重詐欺犯行，其時
    序之認定，自應以詐欺取財罪之著手時點為判斷標準；詐欺
    取財罪之著手起算時點，依一般社會通念，咸認行為人以詐
    欺取財之目的，向被害人施用詐術，傳遞與事實不符之資訊
    ，使被害人陷於錯誤，致財產有被侵害之危險時，即屬詐欺
    取財罪構成要件行為之著手，並非以取得財物之先後順序為
    認定依據（最高法院109年台上字第3945號判決意旨參照）
    。是本件被告就附表一編號1至4所示加重詐欺取財犯行之著
    手時點，即應以實行詐術之共犯向告訴人等施用詐術時為準
    ，而附表一編號2所示告訴人林偉群證稱其係於109年7月20
    日下午5時許，接到佯為其外甥之人之來電，方於附表一所
    示之時間匯款，則其遭詐騙之時間，應早於其他告訴人，本
    案之首次加重詐欺取財犯行應為附表一編號2所示之犯行。
    原審認應以附表一編號1所示之犯行，為首次加重詐欺取財
    犯行，即有違誤。
　⒉本案被告所為，應均係涉犯洗錢防制法第14條第1項之一般洗
    錢罪，原審漏未論及，亦有不當。
　⒊檢察官上訴意旨以：⑴原審適用刑法第59條規定，予以減刑不
    當。⑵原審將輕罪之減刑事由，作為被告犯重罪之量刑理由
    ，顯非妥適。⑶被告另案經臺灣彰化地方法院於110年4月7日
    以110年度訴字第83號判決判處有期徒刑1年2月，而該判決
    於110年4月7日對外宣示，即於同日對外發生效力，本案原
    審雖於同日判決判處被告罪刑，惟因屬簡易判決，不經宣示
    判決程序，經合法送達始生效力，故本案原審判決對外發生
    效力時，被告已非「未曾因故意犯罪受有期徒刑以上刑之宣
    告」，應不符合緩刑之要件，原審判決被告緩刑3年，應有
    違誤等語。惟查：本院認本案應有刑法第59條規定之適用，
    且被告所犯參與犯罪組織、一般洗錢罪均屬想像競合犯其中
    之輕罪，僅由本院依刑法第57條量刑時一併衡酌該部分減輕
    其刑事由，已如前述，故檢察官以前開⑴、⑵理由主張原判決
    不當，為無理由。又刑法第74條各款所謂受有期徒刑以上刑
    之宣告，係指宣告其刑之裁判確定者而言（最高法院91年度
    台上字第3358號判決意旨、92年度第1次刑事庭會議決議參
    照），故檢察官以前開⑶之理由，指摘原判決不當，亦屬無
    理由。然被告前因犯加重詐欺罪，經臺灣彰化地方法院於11
    0年4月7日以110年度訴字第83號判決判處有期徒刑1年2月，
    上訴後，由臺灣高等法院臺中分院於110年11月2日以110年
    度金上訴字第1105號判決駁回上訴確定，從而本件被告所犯
    罪刑依刑法第74條第1項規定及前開說明，於本院宣判時即
    不得宣告緩刑，原審判決未及審酌此情，而就被告罪刑宣告
    緩刑並於緩刑期間賠償告訴人，自有違法之處。
　⒋綜上，檢察官所持上訴意旨雖均無理由，然原判決既有前開
    可議之處，及本案不得宣告緩刑，原判決即無可維持，應由
    本院將原審判決予以撤銷改判。
　㈡爰審酌被告加入詐欺集團，擔任向提款車手收取贓款後上繳
    回詐欺集團之收水角色，以獲取不法利益，不僅侵害告訴人
    等之財產法益，且影響社會治安，實屬不該；惟念被告犯後
    坦承犯行，已見悔意，且與告訴人方惠君、林偉群、高清景
    均達成調解，願賠償其等所受之損害，有調解筆錄1份在卷
    可憑，而因告訴人柯介宜表示放棄求償、不到庭，致無法達
    成調解（見原審審訴卷第57頁），堪認態度尚稱良好。兼衡
    被告於詐欺集團中並非擔任主導角色，暨其犯罪動機、手段
    、於原審自陳之智識程度及家庭生活狀況（見原審審訴卷第
    103頁）、所犯參與犯罪組織、洗錢犯行部分符合組織犯罪
    防制條例第8條第1項後段、洗錢防制法第16條第2項減刑要
    件等一切情狀，就被告所犯分別量處如主文第2項所示之刑
    。復考量被告所犯罪質均係相同，犯罪方法、過程、態樣亦
    大致相同，及衡酌被告犯罪所得之利益等情，就被告所犯各
    罪為整體評價後，定其應執行刑如主文第2項所示，以資懲
    儆。   
四、不予宣告強制工作：
　　司法院釋字第812號解釋宣告組織犯罪條例第3條第3項規定
    之強制工作係就受處分人之人身自由所為限制，違反憲法比
    例原則及憲法明顯區隔原則之要求，與憲法第8條保障人身
    自由之意旨不符，應自解釋公布之日（即110年12月10日）
    起失其效力，是本件即不予宣告強制工作。　　
五、沒收：
  ㈠扣案如附表三編號2所示之手機1支，為被告所有，供本案犯
    罪所用之物等情，業據被告供承在卷（見原審審訴卷第102
    至103頁），爰依刑法第38條第2項前段之規定，宣告沒收。
  ㈡扣案如附表三編號1所示之金錢，為被告向陳芳慧收取後，尚
    未上繳詐欺集團即為警所查扣，故此部分金額仍在被告實力
    支配之下，為被告之犯罪所得，應依刑法第38條之1第1項前
    段之規定，宣告沒收。至被告雖稱本案獲得2,000元之報酬
    ，亦為其本案犯罪所得，惟考量被告業已與告訴人方惠君、
    林偉群、高清景均達成調解，且迄今給付之金額已逾犯罪所
    得，有調解筆錄及本院審理筆錄等件（原審審訴卷第79至80
    頁、本院卷第129至130頁）在卷可查，已足以剝奪其上開報
    酬部分之犯罪利得，故認就被告此部分犯罪利得部分再予沒
    收，有過苛之虞，爰依刑法第38條之2第2項規定，不予宣告
    沒收或追徵。
　㈢至扣案如附表二編號3所示之物，固為被告所有，惟被告否認
    係供其本案犯罪所用之物（見原審審訴卷第102至103頁），
    及扣案如附表二編號4至11所示之物，均非被告所有，爰均
    不予宣告沒收。　　
據上論結，應依刑事訴訟法第455條之1第1項、第3項、第364條
、第369條第1項前段、第299條第1項前段，組織犯罪防制條例第
3條第1項後段，洗錢防制法第14條第1項，刑法第11條前段、第2
8條、第339條之4第1項第2款、第55條、第59條、第51條第5款、
第38條第2項前段、第38條之1第1項前段，判決如主文。
本案經檢察官牟芮君提起公訴，檢察官郭耿成提起上訴，檢察官
吳春麗、陳韻如到庭執行職務。
中　　華　　民　　國　　111 　年　　3 　　月　　29　　日
　　　　　　　　　刑事第二十一庭  審判長法  官  程克琳
                                        法  官  王筱寧
                                        法  官  倪霈棻　
上正本證明與原本無異。
不得上訴。
                                        書記官  陳怡君
中　　華　　民　　國　　111 　年　　3 　　月　　30　　日
附錄本案論罪科刑法條：
中華民國刑法第339條之4
犯第339條詐欺罪而有下列情形之一者，處1年以上7年以下有期
徒刑，得併科1百萬元以下罰金：
一、冒用政府機關或公務員名義犯之。
二、三人以上共同犯之。
三、以廣播電視、電子通訊、網際網路或其他媒體等傳播工具，
    前項之未遂犯罰之。
組織犯罪防制條例第3條
發起、主持、操縱或指揮犯罪組織者，處3年以上10年以下有期
徒刑，得併科新臺幣1億元以下罰金；參與者，處6月以上5年以
下有期徒刑，得併科新臺幣1千萬元以下罰金。但參與情節輕微
者，得減輕或免除其刑。
具公務員或經選舉產生之公職人員之身分，犯前項之罪者，加重
其刑至二分之一。
犯第1項之罪者，應於刑之執行前，令入勞動場所，強制工作，
其期間為3年。
前項之強制工作，準用刑法第90條第2項但書、第3項及第98條第
2項、第3項規定。
以言語、舉動、文字或其他方法，明示或暗示其為犯罪組織之成
員，或與犯罪組織或其成員有關聯，而要求他人為下列行為之一
者，處3年以下有期徒刑，得併科新臺幣3百萬元以下罰金：
一、出售財產、商業組織之出資或股份或放棄經營權。
二、配合辦理都市更新重建之處理程序。
三、購買商品或支付勞務報酬。
四、履行債務或接受債務協商之內容。
前項犯罪組織，不以現存者為必要。
以第5項之行為，使人行無義務之事或妨害其行使權利者，亦同
。
第5項、第7項之未遂犯罰之。
洗錢防制法第14條
有第2條各款所列洗錢行為者，處7年以下有期徒刑，併科新臺幣
500萬元以下罰金。
前項之未遂犯罰之。
前二項情形，不得科以超過其特定犯罪所定最重本刑之刑。
附表一
編號 告訴人 詐騙方式 匯款時間 匯入款項 （新臺幣） 匯入帳號 1 方惠君 詐欺集團成員於109年7月21日晚間8時25分許，致電予方惠君，佯稱係其友人，因其家人須借錢投資，欲向方惠君借款，致方惠君陷於錯誤，於右列時間將右列款項匯入各該人頭帳戶內。 109年7月22日上午11時許 30萬元 國泰世華銀行帳號(000)000000000000號 （戶名：陳芳慧）    109年7月22日下午1時50分許 70萬元 華南銀行(000)000000000000號 （戶名：陳芳慧） 2 林偉群 詐欺集團成員於109年7月20日下午5時許，致電予林偉群，佯稱係其外甥，復透過LINE加入林偉群為好友，向其佯稱因急需用錢，欲向林偉群借款，致林偉群陷於錯誤，於右列時間將右列款項匯入各該人頭帳戶內。 109年7月22日上午11時1分 10萬元 永豐銀行(000)00000000000000號 （戶名：陳芳慧） 3 柯介宜 詐欺集團成員於109年7月21日晚間8時39分許，致電予柯介宜，佯稱係其故友，因其更換電話，故用新的LINE加入柯介宜為好友，復佯稱其有一張貨款支票必須請柯介宜幫忙匯款，致柯介宜陷於錯誤，於右列時間將右列款項匯入各該人頭帳戶內。 109年7月22日上午10時40分 25萬元 彰化銀行(000)00000000000000號    109年7月22日下午12時59分 15萬元 聯邦銀行(000)000000000000號 （戶名：陳芳慧） 4 高清景 詐欺集團成員於109年7月21日下午5時6分許，致電予高清景，佯稱係其外甥，因其更換電話，故用新的LINE加入高清景為好友，復佯稱其因投資生意欲向高清景借錢周轉，致高清景陷於錯誤，於右列時間將右列款項匯入各該人頭帳戶內。 109年7月22日上午10時50分 25萬元 台新銀行(000)00000000000000號 （戶名：陳芳慧） 

附表二
編號 陳芳慧提領之時間、地點 提領帳戶 提領金額 （新臺幣） 匯款被害人 被告收水之時間、地點 收水金額 （新臺幣） 1 109年7月22日在臺北市○○區○○○路0段000號（國泰世華銀行復興分行） 國泰世華銀行帳號(000)000000000000號 27萬8,000元 方惠君 109年7月22日上午11時46分在臺北市○○區○○○路0段000號（彼得好咖啡） 29萬8,000元    2萬元    2 109年7月22日在臺北市○○區○○路00號（永豐銀行西松分行） 永豐銀行(000)00000000000000號 10萬元 林偉群  109年7月22日下午1時11分許在臺北市○○區○○○路000巷00號1樓（玩逗樹桌遊咖啡） 34萬6,000元 3 109年7月22日下午12時許在臺北市○○區○○○路0段000號（台新銀行南松山分行） 台新銀行(000)00000000000000號 22萬8,000元 2萬元 高清景   4 109年7月22日下午2時15分在臺北市○○區○○○路0段000號（聯邦銀行臺北分行） 聯邦銀行(000)000000000000號 15萬元 柯介宜 109年7月22日下午2時56分許在臺北市○○區○○路0段000號（阿特斯咖啡） 14萬8,000元 5 109年7月23日在臺北市○○區○○○路0段000號（華南銀行東興分行） 華南銀行(000)000000000000號 70萬元 方惠君 尚未成功收水即遭警逮捕  

附表三（扣案物列表）
編號 物品名稱 數量 所有人 備註 1 現金（新臺幣） 14萬8,000元 林威宇  2 手機 1支 林威宇 廠牌型號：IPhone 8 plus、門號：0000000000號、IMEI：000000000000000號 3 手機 1支 林威宇 廠牌型號：IPhone 6、IMEI：000000000000000號 4 手機 1支 陳芳慧 廠牌型號：SamSung、門號：0000000000號、IMEI：000000000000000號 5 現金（新臺幣） 8,000元 陳芳慧  6 華南銀行存摺 1本 陳芳慧 帳號(000)000000000000號 7 國泰世華銀行金融卡 1張 陳芳慧 帳號(000)000000000000號 8 聯邦銀行金融卡 1張 陳芳慧 帳號(000)000000000000號 9 台新銀行金融卡 1張 陳芳慧 帳號(000)00000000000000號 10 華南銀行金融卡 1張 陳芳慧 帳號(000)000000000000號 11 永豐銀行金融卡 1張 陳芳慧 帳號(000)00000000000000號